【裁判字號】    98,訴,374
【裁判日期】    980410
【裁判案由】    毒品危害防制條例
【裁判全文】
臺灣板橋地方法院刑事判決               98年度訴字第374號
公  訴  人  臺灣板橋地方法院檢察署檢察官
被      告  甲○○
上列被告因違反毒品危害防制條例案件，經檢察官提起公訴（98
年度毒偵字第385 號），被告於準備程序中就被訴事實為有罪之
陳述，經本院合議庭裁定改以簡式審判程序審理，判決如下：
    主  文
甲○○施用第一級毒品，處有期徒刑捌月，扣案之海洛因壹包（
驗餘淨重0.0825公克）沒收銷燬之，扣案之注射針筒壹支沒收；
又施用第二級毒品，處有期徒刑陸月。應執行有期徒刑壹年，扣
案之海洛因壹包（驗餘淨重0.0825公克）沒收銷燬之，扣案之注
射針筒壹支沒收。
    事  實
一、甲○○前於民國90年間因施用毒品案件，經本院以90年度毒
    聲字第4987號裁定送觀察、勒戒，因認有繼續施用毒品傾向
    ，再由本院以91年度毒聲字第4295號裁定令入戒治處所施以
    強制戒治，復於戒治期間經本院以92年度毒聲字第3095號裁
    定停止戒治，所餘戒治期間，付保護管束。嗣於92年12月30
    日保護管束期滿，而經臺灣板橋地方法院檢察署檢察官以93
    年度戒毒偵字第134 號為不起訴處分確定。詎仍不知戒除毒
    癮，竟於觀察勒戒、強制戒治執行完畢釋放後5 年內，分別
    基於施用第一級毒品海洛因及第二級毒品甲基安非他命之犯
    意，於97年10月29日15時30分許，在臺北縣板橋市○○路上
    之某加油站廁所內，將海洛因摻水混合置入針筒內，以注射
    之方式施用第一級毒品海洛因1 次；另於97年10月29日某時
    許（為警查獲前），在其友人位於臺北市○○○路上大樓內
    之住處，將甲基安非他命置入玻璃球內點火燒烤吸食煙霧之
    方式，施用第二級毒品甲基安非他命1 次（起訴書略載時間
    及地點部分，應予更正）。嗣在臺北市○○○路○ 段23巷口
    ，因形跡可疑，為警盤查而查獲，並扣得海洛因1 包（毛重
    0.287 公克，淨重0.087 公克，驗餘淨重0.0825公克）及其
    所有供施用海洛因之注射針筒1 支。
二、案經臺北市政府警察局中山分局報告臺灣板橋地方法院檢察
    署檢察官偵查起訴。
    理  由
一、本案被告甲○○所犯為死刑、無期徒刑或最輕本刑為3 年以
    上有期徒刑以外之罪，其於準備程序中就被訴事實為有罪之
    陳述，經法官告知簡式審判程序之旨，並聽取公訴人之意見
    後，依刑事訴訟法第273 條之1 第1 項規定，裁定由受命法
    官獨任進行簡式審判程序，合先敘明。
二、上開事實，業據被告甲○○於本院審理時坦承不諱，且被告
    為警查獲時採尿送驗結果，呈嗎啡（即海洛因水解後之反應
    ）、甲基安非他命之陽性反應，有臺北市政府警察局偵辦毒
    品案件尿液檢體委驗單及臺灣尖端先進生技醫藥股份有限公
    司97年11月7 日濫用藥物檢驗報告1 紙在卷可證。又有白色
    粉末1 包、注射針筒1 支等物扣案可證；上述白色粉末1 包
    （毛重0.287 公克，淨重0.087 公克，驗餘淨重0.0825公克
    ），經送交通部民用航空局航空醫務中心鑑驗結果含第一級
    毒品海洛因成分，有該航空醫務中心97年11月10日航藥鑑字
    第0975703 號鑑定書在卷可佐；上述鑑驗結果，均係檢驗機
    關本於專業知識及以精密儀器或科學檢驗方法所得之結論，
    自可憑信，足見被告自白與事實相符，堪以採信。被告前經
    90年間因施用毒品案件，經本院以90年度毒聲字第4987號裁
    定送觀察、勒戒，因認有繼續施用毒品傾向，再由本院以91
    年度毒聲字第4295號裁定令入戒治處所施以強制戒治，復於
    戒治期間經本院以92年度毒聲字第3095號裁定停止戒治，所
    餘戒治期間，付保護管束。嗣於92年12月30日保護管束期滿
    ，而經臺灣板橋地方法院檢察署檢察官以93年度戒毒偵字第
    134 號為不起訴處分確定，有臺灣板橋地方法院檢察署刑案
    資料查註紀錄表及臺灣高等法院被告前案紀錄表各1 份在卷
    可參。從而，本件事證明確，被告經觀察勒戒、強制戒治執
    行完畢釋放後，5 年內再犯本件施用毒品之犯行堪予認定。
三、查海洛因及甲基安非他命分屬毒品危害防制條例第2 條第2
    項第1 款、第2 款所稱之第一級、第二級毒品，均不得持有
    、施用，被告竟持以施用，核其所為，係犯同條例第10條第
    1 項之施用第一級毒品罪及同條例第2 項之施用第二級毒品
    罪。其施用前持有海洛因及甲基安非他命之低度行為，應為
    施用之高度行為所吸收，均不另論罪。其所犯上述二罪，犯
    意各別，行為互異，應予分別論罪，合併處罰。爰審酌被告
    素行尚可，此有卷附之臺灣高等法院被告前案紀錄表1 份可
    參，且被告經觀察勒戒、強制戒治後，仍未能戒除毒癮，顯
    見其無戒毒悔改之意，惟念其施用毒品之次數各僅1 次、犯
    罪後坦認犯行，態度尚稱良好等一切情狀，分別量處如主文
    所示之刑，並定其應執行之刑。
四、扣案之白色粉末1 包（驗餘淨重0.0825公克），已如前述，
    為第一級毒品海洛因，已如前述，與其包裝袋因沾有海洛因
    成分，無法完全析離，應併予依毒品危害防制條例第18條第
    1 項前段規定沒收銷燬之。扣案之注射針筒1 支，係被告所
    有施用第一級毒品所用之物，經被告陳明在卷，應依刑法第
    38條第1 項第2 款宣告沒收。
據上論斷，應依刑事訴訟法第273 條之1 第1 項、第299 條第1
項前段，毒品危害防制條例第10條第1 項、第2 項、第18條第1
項前段，刑法第11條、第51條第5 款、第38條第1 項第2 款，判
決如主文。
本案經檢察官連思藩到庭執行職務
中    華    民    國    98    年    4     月    10    日
                  刑事第十四庭  法  官  陳海寧
以上正本證明與原本無異。
如不服本判決，應於收受本判決送達後10日內，向本院提出上訴
書狀，其未敘述上訴理由者，並得於提起上訴後10日內向本院補
提理由書狀（均須按他造當事人之人數附繕本）「切勿逕送上級
法院」。
                                書記官  潘佳欣
中    華    民    國    98    年    4     月    10    日
附錄本案論罪科刑法條
毒品危害防制條例第10條
施用第一級毒品者，處 6 月以上 5 年以下有期徒刑。
施用第二級毒品者，處 3 年以下有期徒刑。


司法院資訊處製作；財團法人民間司法改革基金會備份。
